臺灣基隆地方法院民事裁定　
110年度勞補字第7號
聲  請  人  梁素珍  
上列原告與被告黃勝文即東北角洗衣企業行間請求給付工資等事
件，本院裁定如下：
    主  文
原告應於收受本裁定送達後伍日內補正下列事項，其中任一項逾
期未補正，即駁回其訴：
(一)補正被告東北角洗衣企業行之組織型態，提出營利事業登記
    資料證明其究為合夥或獨資商號組織。
(二)補正本件訴訟標的。
(三)補繳第一審裁判費新臺幣參仟柒佰元。
(四)提出補正後書狀及其繕本或其影本一份。 
    理  由
一、按提起民事訴訟應依民事訴訟法第77條之13規定繳納裁判費
    ，此為必須具備之程式；又核定訴訟標的之價額，以起訴時
    之交易價額為準，無交易價額者，以原告就訴訟標的所有之
    利益為準；以一訴主張數項標的者，其價額合併計算之，但
    所主張之數項標的互相競合或應為選擇者，其訴訟標的價額
    ，應依其中價額最高者定之，以一訴附帶請求其孳息、損害
    賠償、違約金或費用者，不併算其價額；亦應以訴狀表明下
    列各款事項，提出於法院為之：二　訴訟標的及其原因事實
    。除提出於法院者外，應按應受送達之他造人數，提出繕本
    或影本，民事訴訟法第77條之1第2項、第77條之2、第244條
    第1項、第119條第1項分別定有明文，此為起訴必須具備之
    程式。再按原告之訴有起訴不合程式或不備其他要件之情形
    者，法院應以裁定駁回之，但其情形可以補正者，審判長應
    定期間先命補正，民事訴訟法第249條第1項第6款亦有明定
    。
二、本件原告起訴未提出相關證據證明被告東北角洗衣企業行究
    為合夥或獨資商號組織，自與前揭規定有悖，應併命原告查
    明被告東北角洗衣企業行之組織型態及提出相關證據證明其
    究為合夥，或為獨資商號。倘為合夥，且具備非法人團體之
    成立要件，自應逕列東北角洗衣企業行為被告，及以其負責
    人為法定代理人，若東北角洗衣企業行並不具備非法人團體
    之成立要件，亦應列全體合夥人為當事人。若為獨資商號，
    應以負責人為被告。
三、本件原告起訴請求給付工資等事件，惟未據繳納裁判費用，
    觀諸原告起訴狀所載之應受判決事項之聲明第一項為「被告
    黃勝文即東北角洗衣企業行應給付原告新臺幣(下同)199,72
    7元，及自民國110年2月1日起至清償日止，按年息百分之5
    計算之利息。」第2項為「被告應給付原告非自願離職證明
    書。」等語。其中，訴之聲明第1項係因財產權而起訴，訴
    訟標的金額為199,727元，原應徵第一審裁判費2,100元。然
    按勞動事件法第12條第1項之規定，因確認僱傭關係或給付
    工資、退休金或資遣費涉訟，勞工或工會起訴或上訴，暫免
    徵收裁判費三分之二，則扣除暫免徵收之三分之二金額後，
    應補繳之第一審裁判費為700元〈計算式：2,100元－(2,100元
    ×2/3)＝700元〉。另訴之聲明第2項原告請求發給非自願離職
    證明書部分，核屬非因財產權而起訴，依民事訴訟法第77條
    之14規定，應徵第一審裁判費3,000元。以上應合併計算，
    原告本件請求應暫先徵收第一審裁判費3,700元(700元＋3,00
    0元)。至於原告於起訴狀訴之聲明第1項後段請求被告應給
    付利息部分，依前揭說明可知，以一訴附帶請求其孳息、損
    害賠償、違約金或費用者，不併算其價額，是上開利息之請
    求，不併計入訴訟標的之價額，併予敘明。
四、另原告於起訴狀之事實理由欄部分僅記載：「原告於民國99
    年1月18日即受被告黃勝文雇用，至99年4月30日成立被告東
    北角洗衣企業行，並繼續雇用，年資應併計。離職前約定月
    薪為28,000元，惟被告於110年1月20日以結束營業為由預告
    於同月31日終止契約，但迄今遲未給付原告110年1月份之工
    資、資遣費及非自願離職證明書，亦未為原告辦理勞保、健
    保之退保作業。」等語，惟原告並未記載「訴訟標的」(即
    實體法上請求權基礎、原告請求所依據之法律規定條文)，
    自與前揭規定有悖，而有補正之必要。
五、綜上所述，限原告於收受本裁定送達後5日內，補繳裁判費3
    ,700元，及補正本件訴訟標的、被告東北角洗衣企業行之組
    織型態，並提出營利事業登記資料，並同時提出補正後書狀
    及其繕本或其影本一份。其中任一項逾期未補正，即駁回原
    告之訴。末按起訴必載明起訴之訴訟標的(即私法上有何具
    體之請求權基礎存在)，如此始符合提起民事訴訟最起碼之
    訴訟要件，本院方能續為實體審理，否則縱已繳納裁判費，
    本院仍得以起訴不具訴訟合法要件，逕予裁定駁回，因此，
    原告於繳納裁判費前，應諮詢熟稔法律之人(或可至鄰近之
    各地方縣市政府、各鄉鎮區公所或法律扶助基金會尋求免費
    律師諮詢，以維自身法律上之權益)，是否立即繳納本件裁
    判費，或待釐清本件起訴之訴訟標的後再另為起訴，於裁定
    補繳裁判費之同時，併請原告思量之，以免徒然浪費裁判費
    用。
六、依民事訴法第249條第1項但書規定，裁定如主文。 　　
中　　華　　民　　國　　110 　年　　2 　　月　　18　　日
                  民事庭法  官  徐世禎
以上正本係照原本作成。
本裁定不得抗告。
中　　華　　民　　國　　110 　年　　2 　　月　　18　　日
                        書記官  張雅婷